【裁判字號】    95,易,1854
【裁判日期】    951106
【裁判案由】    竊盜
【裁判全文】
臺灣高雄地方法院刑事判決              95年度易字第1854號
    公  訴  人  臺灣高雄地方法院檢察署檢察官
    被      告  甲○○
上列被告因竊盜案件，經檢察官提起公訴（95年度偵字第25315
號），被告經訊問後為有罪之陳述，本院合議庭裁定由受命法官
獨任進行簡式審判程序，並判決如下：
    主  文
甲○○連續竊盜，累犯，處有期徒刑肆月，如易科罰金，以銀元
佰元折算壹日。
    事實及理由
一、本件被告甲○○所犯係死刑、無期徒刑、最輕本刑為3 年以
    上有期徒刑以外之罪，其於準備程序中就被訴事實為有罪之
    陳述，經審判長告知簡式審判程序之旨，並聽取公訴人及被
    告之意見後，本院合議庭認宜進行簡式審判程序，依刑事訴
    訟法第273 條之1 第1 項規定，合議裁定由受命法官獨任進
    行簡式審判程序，合先敘明。
二、甲○○前因施用毒品案件，經本院以91年度訴字第1995號判
    決處有期徒刑10月確定，甫於民國93年5 月2 日執行完畢。
    詎仍不知悔改，甲○○基於竊盜之概括犯意，自95年6 月初
    某時起至95年6 月8 日17時許，連續3 次在高雄市○○區○
    ○路46號翠峰國宅內，竊取公共設施之鋁製玻璃窗、紗窗共
    51個（價值約新台幣（下同）13,860元），並以每片鋁窗20
    -30 元（起訴書誤繕為60-70 元）不等之價格販售予位於高
    雄市○○○路陸橋不知情之舊貨商，得款供己花用。案經高
    雄市政府警察局左營分局報告臺灣高雄地方法院檢察署檢察
    官偵查起訴。
三、本件證據部分除補充：「被告於本院準備程序及審判程序中
    之陳述」，餘均引用檢察官起訴書所載（如附件）。訊據被
    告對上揭事實坦承不諱，核與證人趙海玉於警詢證述相符，
    且有附件所示之證據在卷可查（見偵卷第30頁，警卷第27至
    30頁），足認被告之自白與事實相符，本件事證明確，應依
    法論科。
四、被告行為後，刑法、刑法施行法業已於94年2 月2 日、95年
    6 月14日修正公布，並均自95年7 月1 日施行，參酌最高法
    院95年5 月23日刑事庭第8 次會議決議，應依刑法第2 條第
    1 項之規定，為新舊法比較：
（一）罰金刑部分：修正前刑法第33條第5 款規定：「罰金：1
      元以上。」修正後該款規定「罰金：新台幣1000元以上」
      ，是比較新舊法結果，以舊法較有利於行為人。
（二）被告行為時，刑法第47條累犯之適用並不以故意犯為限，
      雖修正後刑法第47條則限於故意犯始有適用，然本件被告
      為故意犯罪，故不論依新舊法，均構成累犯，自無比較問
      題。
（三）修正前具有刑法第56條連續犯之關係者，則以一罪論，然
      修正後之刑法業已刪除第56條連續犯之規定，則被告所犯
      數罪即應依修正後之數罪併罰之規定分論併罰。此刪除雖
      非犯罪構成要件之變更，但顯已影響行為人刑罰之法律效
      果，自屬法律有變更，仍應比較新舊法之規定。是比較結
      果，修正後之規定並非較有利於被告。
（四）易科罰金部分：被告行為時，刑法第41條第1 項前段規定
      ：「犯最重本刑為5 年以下有期徒刑以下之刑之罪，而受
      6 個月以下有期徒刑或拘役之宣告，因身體、教育、職業
      、家庭之關係或其他正當事由，執行顯有困難者，得以1
      元以上3 元以下折算一日，易科罰金。」又被告行為時之
      易科罰金折算標準，業據修正前罰金罰鍰提高標準條例第
      2 條前段（現已刪除）規定，就其原定數額提高為100 倍
      折算1 日，則本件受刑人行為時之易科罰金折算標準，應
      以銀元300 元折算1 日，經折算為新臺幣後，應以新臺幣
      900 元折算為1 日。惟95年7 月1 日修正公布施行之刑法
      第41條第1 項前段則規定：「犯最重本刑為5 年以下有期
      徒刑以下之刑之罪，而受6 個月以下有期徒刑或拘役之宣
      告者，得以新臺幣1 千元、2 千元或3 千元折算一日，易
      科罰金。」比較修正前後之易科罰金折算標準，以舊法之
      規定，較有利於被告。
（五）綜上所述，經綜合比較罰金刑部分、連續犯、易科罰金、
      累犯之新、舊法規定，本件應適用被告行為時，即94年2
      月2 日修正公布前之刑法，較有利於被告。
五、核被告甲○○所為，係犯刑法第320 條第1 項之竊盜罪。又
    被告先後3 次竊盜犯行，時間緊接，所犯為構成要件相同之
    罪名，顯係基於概括犯意反覆為之，為連續犯，應依刑法第
    56條之規定，論以一罪，並依法加重其刑。另被告前因施用
    毒品案件，經本院以91年度訴字第1995號判決處有期徒刑10
    月確定，甫於93年5 月2 日執行完畢，此有被告前案紀錄表
    1 份附卷可稽，其於5 年以內再故意犯本件有期徒刑以上之
    罪，應依刑法第47條之規定，論以累犯，並遞加重其刑。爰
    審酌被告年輕力壯，不思己力賺取財物，竟以竊取他人之財
    物而變賣方式滿足自己所需，顯缺乏尊重他人財產權之觀念
    ，惟被告犯後坦認犯行，態度尚佳，其竊取之手段平和及其
    所竊財物價值非鉅等一切情狀，量處如主文所示之刑，並諭
    知易科罰金之折算標準，以示懲儆。
據上論斷，應依刑事訴訟法第273 條之1 第1 項、第299 條第1
項前段、第310 條之2 、第454 條第2 項，刑法第2 條第1 項前
段、第320 條第1 項、修正前刑法第56條、第47條、第41條第1
項前段，罰金罰鍰提高標準條例第1 條前段、廢止前同條例第2
條，判決如主文。
本案經檢察官乙○○到庭執行職務。
中    華    民    國    95    年    11    月    6     日
                  刑事第二庭  法  官  何佩陵
以上正本證明與原本無異。
如不服本判決，應於判決送達後10日內，向本院提出上訴狀。
中    華    民    國    95    年    11    月    6     日
                              書記官  張家瑜
附錄本案所犯法條：
刑法第320條第1項
  意圖為自己或第三人不法之所有，而竊取他人之動產者，為竊
  盜罪，處5 年以下有期徒刑、拘役或500元以下罰金。


司法院資訊處製作；財團法人民間司法改革基金會備份。
